【裁判字號】    96,易,1754
【裁判日期】    970110
【裁判案由】    贓物
【裁判全文】
臺灣彰化地方法院刑事判決              96年度易字第1754號
公  訴  人  臺灣彰化地方法院檢察署檢察官
被      告  甲○○
上列被告因贓物案件，經檢察官提起公訴（96年度偵緝字第659號）
，本院依簡式審判程序，判決如下：
    主    文
甲○○故買贓物，累犯，處有期徒刑壹年貳月，減為有期徒刑柒
月。
    犯罪事實
一、甲○○曾因贓物案件，於民國 (下同)92 年10月13日，經本
    院判處有期徒刑3月確定，於92年12月17日執行完畢，猶不
    知悔改，復於民國96年3月下旬某日，明知真實姓名年籍均
    不詳、自稱「薛永輝」之成年男子駕駛前來其位於彰化縣鹿
    港鎮山崙里崙尾巷146-11號居處求售之耕耘機1台（係乙○
    ○所有，於96年3月25日6時許，在雲林縣古坑鄉麻園村平和
    11 號旁失竊），係來路不明之贓物，因貪圖便宜，竟基於
    故買贓物之犯意，以新臺幣 (下同)50 萬元之價格，向該自
    稱「薛永輝」之成年男子買受上開耕耘機1台。嗣甲○○因
    該耕耘機難以脫手，復於同年5月上旬某日，將上開耕耘機
    運至黃文峰（已另由本院判處有期徒刑6月)位於彰化縣福興
    鄉福南村下寮巷15號之7之住處藏放，並在黃文峰之住處拆
    解該耕耘機零件，預備販售牟利。嗣於96年5月25日12時許
    ，為警在上址查獲，並扣得已經拆解之耕耘機車身1部、引
    擎1顆、輪子2只、擋風玻璃1片及座艙零件1批。另警方復於
    同日14時許，在甲○○位於彰化縣鹿港鎮山崙里崙尾巷146
    號之11之居所，扣得由上揭耕耘機拆解之耕耘刀1組、輪胎2
    條、耕耘機機車板4塊、車窗玻璃2塊、油壓管1支及車燈1個
    等物。
二、案經臺灣彰化地方法院檢察署檢察官自動檢舉偵查起訴，本
    院認有刑事訴訟法第273條之1第1項之情形，而改依簡式審
    判程序審理。
    理    由
一、按除被告所犯為死刑、無期徒刑、最輕本刑為3 年以上有期
    徒刑之罪或高等法院管轄第1 審案件者外，於前條第1 項程
    序進行中，被告先就被訴事實為有罪之陳述時，審判長得告
    知被告簡式審判程序之旨，並聽取當事人、代理人、辯護人
    及輔佐人之意見後，裁定進行簡式審判程序；除簡式審判程
    序及簡易程序案件外，第1 審應行合議審判，刑事訴訟法第
    273 條之1 第1 項、第284 條之1 分別定有明文。本件被告
    甲○○所犯係死刑、無期徒刑、最輕本刑為3年以上有期徒
    刑之罪、高等法院管轄第1審案件以外之罪，並於本院行準
    備程序時就被訴事實為有罪之陳述，本院合議庭依前揭規定
    ，經評議結果，裁定改由受命法官獨任行簡式審判程序，先
    予敘明。
二、上開事實，業據被告於檢察官訊問及本院行準備程序、審理
    時坦承不諱，核與證人乙○○、陳昭文於警詢時所述及證人
    黃文峰於檢察官訊問時所述情節相符。此外，並有耕耘機保
    固書1紙附卷及已經拆解之耕耘機車身1部、引擎1顆、輪子2
    只、擋風玻璃1片、座艙零件1批、耕耘刀1組、輪胎2條、耕
    耘機機車板4塊、車窗玻璃2塊、油壓管1支及車燈1個等物扣
    案可資佐證，足證被告之自白確與事實相符，堪以採信。本
    件事證明確，被告犯行應堪認定。
三、核被告所為，係犯刑法第349條第2項之故買贓物罪。被告曾
    受如犯罪事實欄所示之確定判決及有期徒刑之執行完畢，有
    臺灣高等法院被告前案紀錄表附卷可憑，其於有期徒刑執行
    完畢後之5年內，故意再犯有期徒刑以上之本罪，為累犯，
    應依法加重其刑。除上開構成累犯之贓物案件外，被告復另
    又因贓物案件，於95年間，經臺灣嘉義地方法院檢察署檢察
    官以95年度偵字第4876號提起公訴，由臺灣嘉義地方法院判
    處有期徒刑5月確定，有臺灣高等法院被告前案紀錄表附卷
    可稽，足見被告素行不佳，且上開耕耘機係由被害人乙○○
    以250萬元購入，業據其於警詢時陳明在卷，其價值非低，
    爰審酌上情，及被告犯罪之動機、教育程度為國中肄業、手
    段、所生危害非輕等一切情狀，量處如主文所示之刑，以示
    懲儆。因被告行為後，中華民國九十六年罪犯減刑條例於96
    年7月4日公布，於同年月16日施行，查被告本件犯行係在96
    年4月24日以前，且非中華民國九十六年罪犯減刑條例第3條
    所示不得減刑之罪，爰依中華民國九十六年罪犯減刑條例第
    2條第1項第3款，減其刑期二分之一。
據上論斷，應依刑事訴訟法第273 條之1 第1 項、第299 條第1
項前段，刑法第349條第2項、第47條第1項，刑法施行法第1條之
1，中華民國九十六年罪犯減刑條例第2條第1項第3款、第7條，
判決如主文。
本案經檢察官謝雨青到庭執行職務。
中    華    民    國    97    年    1     月    10    日
                  刑事第七庭  法  官  羅  永  安
以上正本證明與原本無異。
如不服本判決，應於判決送達後10日內，向本院提出上訴書狀，
上訴書狀應「敘述具體上訴理由」，並按他造當事人之人數附繕
本。「切勿逕送上級法院」。
告訴人或被害人對於判決如有不服具備理由請求檢察官上訴者，
其上訴期間之計算係以檢察官收受判決正本之日期為準。
中    華    民    國    97    年    1     月    10    日
                              書記官  魏  嘉  信
附錄本案論罪科刑法條全文：
中華民國刑法第349條
（普通贓物罪）
收受贓物者，處3年以下有期徒刑、拘役或5百元以下罰金。搬運
、寄藏、故買贓物或為牙保者，處5年以下有期徒刑、拘役或科
或併科1千元以下罰金。
因贓物變得之財物，以贓物論。


司法院資訊處製作；財團法人民間司法改革基金會備份。
